# 期权公允价值及服务期的确认

提问人：wangyuhu 时间：2022-04-18 15:44:03
一、基本情况
拟上市公司（以下简称A公司）在 2019 年 3 月实施期权激励计划，具体实施如下，公司通过搭建持股平台B合伙公司，对A公司进行增资，出资1,080.00万元（未实际缴纳），对应A公司注册资本124.5915万元。公司通过B合伙公司的 1080 万股份额，对公司员工实施激励。以授予C员工的具体情况说明具体的实施情况。
2019 年 3 月，公司通过B合伙公司与C员工签订协议，授予C员工6.05万股份额，行权价格为 1 元/股。合伙协议约定，授予当年可以行权1/4(对应合伙公司份额为1.5125万股)，剩余在 2020 年 3月、 2021 年 3 月、 2022 年 3 月分别行权1.5125万股。但公司员工实际并未行权。同时约定在上市前员工离职均要按原价赎回，在公司上市成功后，员工离职才按公允价赎回。公司目前预测申报期为2021-2023年度，若申报顺利， 2024 年年底上市成功。
二、问题
1. 对于A公司实施的股权激励，是否需要用BS模型计算授予的公允价，还是按最近的增资价作为公允价？
2. 对于确认股份支付摊销期间的确定？是按照行权的期间，还是预计到上市成功的期间来确定？

回答人：chenyiwei
1 、实务中建议按照授予日的最近增资价格作为公允价值。
2 、由于“在上市前员工离职均要按原价赎回，在公司上市成功后，员工离职才按公允价赎回”，因此等待期要到预计的IPO成功之日才结束。